臺灣高雄地方法院刑事判決　　　　　　　96年度訴字第2517號
公　訴　人　臺灣高雄地方法院檢察署檢察官
被　　　告　甲○○
上列被告因毒品危害防制條例案件，經檢察官提起公訴（96年度
毒偵字第5263號），本院適用簡式審判程序，本院判決如下：
    主  文
甲○○施用第一級毒品，累犯，處有期徒刑壹年。扣案之第一級
毒品海洛因陸包（合計驗後淨重零點肆參公克，及內含海洛因之
包裝袋陸個）沒收銷燬之。
    事  實
一、甲○○曾因施用毒品案件，經本院以87年度毒聲字第3628號
    裁定令入戒治處所施以強制戒治，復經本院以88年度毒聲字
    第2481號裁定停止戒治，所餘期間付保護管束，至民國88年
    11月20日保護管束期滿，並由臺灣高雄地方法院檢察署檢察
    官以88年度戒毒偵字第377 號為不起訴處分確定，因停止戒
    治後接續執行徒刑，於88年12月13日釋放執行完畢。又於前
    開強制戒治期滿後5 年內，再先後因施用毒品犯行，分別經
    本院以93年度簡上字第525 號、93年度訴字第3397號、93年
    度訴字第2419號等判決，各處有期徒刑10月、7 月、10月，
    並分別確定在案，上開罪刑經本院以94年度聲字第1133號裁
    定定其應執行有期徒刑2 年，於95年12月2 日縮短刑期執行
    完畢。詎不知悔改，又基於施用第一級毒品海洛因之犯意，
    於96年5 月27日下午6 時30分許，在其高雄縣岡山鎮○○○
    路19號5 樓之11租處，以將海洛因摻入香煙內點燃吸食之方
    式，施用第一級毒品海洛因。嗣於96年5 月27日晚上7 時5
    分許，在上開租處為警查獲，並扣得甲○○所有海洛因6 包
    （合計淨重0.43公克）。
二、案經高雄縣政府警察局岡山分局報告臺灣高雄地方法院檢察
    署檢察官偵查起訴。
    理  由
一、上開犯罪事實，業據被告於本院準備程序及審理時坦承不諱
    （參本院卷第28、35頁），且其為警查獲時，經警採集之尿
    液，經送台灣檢驗科技股份有限公司鑑驗，結果確呈可待因
    及嗎啡陽性反應，有上開公司出具之濫用藥物尿液檢驗報告
    附卷可稽（見偵卷第8 頁）。而按修正毒品危害防制條例就
    施用毒品者，祇於「初犯」及「5 年後再犯」等2 種情形，
    有其追訴條件之限制，即須於初犯經觀察、勒戒或強制戒治
    釋放後，5 年內均無施用毒品之行為，始能認其前所實施之
    觀察、勒戒或強制戒治已足遮斷毒癮，而得於5 年後再犯時
    ，再予適用初犯之規定，重行觀察、勒戒等程式。倘5 年內
    已經再犯，被依法追訴處罰，縱其第3 次（或第3 次以上）
    施用毒品之時間在初犯釋放5 年以後，即與「5 年後再犯」
    之情形有別，且因已於「5 年內再犯」，顯見其再犯率甚高
    ，原實施觀察、勒戒或強制戒治，已無法收其實效，而無5
    年戒斷期之存在，自無再經觀察、勒戒及強制戒治之必要，
    應由檢察官逕行起訴，最高法院95年度台非字第59、65號判
    決意旨參照。經查，被告曾因施用毒品案件，經本院以87年
    度毒聲字第3628號裁定令入戒治處所施以強制戒治，復經本
    院以88年度毒聲字第2481號裁定停止戒治，所餘期間付保護
    管束，至88年11月20日保護管束期滿，並由臺灣高雄地方法
    院檢察署檢察官以88年度戒毒偵字第377 號為不起訴處分確
    定，因停止戒治後接續執行徒刑，於88年12月13日釋放執行
    完畢。又於前開強制戒治期滿後5 年內，又先後因違反毒品
    危害防制條例等案件，經本院以93年度簡上字第525 號、93
    年度訴字第3397號、93年度訴字第2419號刑事判決，各處有
    期徒刑10月、7 月、10月，並分別確定在案，有臺灣高等法
    院被告前案紀錄表、臺灣高等法院在監在押全國紀錄表及本
    院94年度聲字第1133號裁定列印本在卷可參，揆諸上開判決
    意旨，本件訴追條件自無欠缺，依法應為實體裁判。綜上，
    本件事證明確，被告犯行堪予認定。
二、核被告所為，係犯毒品危害防制條例第10條第1 項之施用第
    一級毒品罪。被告持有海洛因之低度行為，應為施用海洛因
    之高度行為所吸收，均不另論罪。被告前因先後違反毒品危
    害防制條例案件，分別經本院以93年度簡上字第525 號、93
    年度訴字第3397號、93年度訴字第2419號刑事判決，各處有
    期徒刑10月、7 月、10月，並分別確定在案，上開罪刑經本
    院以94年度聲字第1133號裁定定其應執行有期徒刑2 年，於
    95年12月2 日縮短刑期執行完畢，有卷附台灣高等法院被告
    前案紀錄表可參，其於前案有期徒刑執行完畢後5 年內，故
    意再犯本件有期徒刑以上之罪，為累犯，應依刑法第47條第
    1 項規定，加重其刑。爰審酌被告施用毒品，足以戕害其身
    心，滋生其他犯罪，惡化治安，嚴重損及公益，且被告前因
    施用毒品，3 次經判處罪刑確定，竟更為本件施用毒品犯行
    ，顯見其不思悔改，自制力亦屬不佳；惟另考量被告犯後坦
    承犯行，犯後態度甚為良好，又施用毒品行為於本質上係屬
    自我戕害行為，反社會性之程度應屬較低等一切情狀，量處
    如主文所示之刑。又扣案之6 包粉末，經法務部調查局鑑驗
    確屬第一級毒品海洛因（合計淨重0.43公克），有卷附該局
    鑑定書可證（參本院卷第24頁），因海洛因與其包裝袋難以
    析離，均屬查獲之毒品，應依毒品危害防制條例法第18條第
    1 項前段規定，均沒收銷燬之。至海洛因送驗耗用部分當已
    滅失，爰不併為沒收銷燬之諭知。
三、據上論斷，應依刑事訴訟法第299 條第1 項前段、第273 條
    之1 第1 項，毒品危害防制條例第10條第1 項、第18條第1
    項前段，刑法第11條、第47條第1 項，判決如主文。
本案經檢察官乙○○到庭執行職務。
中　　華　　民　　國　　96　　年　　7 　　月　　31　　日
                  刑事第十三庭  法　官  戴韻玲
以上正本證明與原本無異。
如不服本判決應於收受本判決後10日內向本院提出上訴書狀，並
應敘述具體理由，如未敘述上訴理由者，應於上訴期間屆滿後20
日內補提理由書狀於本院（均須按他造當事人之人數附繕本）「
切勿逕送上級法院」。
中　　華　　民　　國　　96　　年　　7 　　月　　31　　日
　　　　　　　　　　　　　　　  書記官  李春慧
附錄法條：
毒品危害防制條例第10條
施用第一級毒品者，處 6 月以上 5 年以下有期徒刑。
施用第二級毒品者，處 3 年以下有期徒刑。
